【裁判字號】    92,易,163
【裁判日期】    920512
【裁判案由】    竊盜
【裁判全文】
臺灣桃園地方法院刑事判決                          九十二年度易字第一六三號
    公  訴  人  臺灣桃園地方法院檢察署檢察官
    被      告  丙○○
右列被告因竊盜案件，經檢察官提起公訴（九十一年度偵字第二一八八七號），本院
判決如左︰
    主  文
丙○○攜帶兇器毀越安全設備，於夜間侵入住宅竊盜，未遂，處有期徒刑柒月。
    事  實
一、丙○○曾因竊盜罪，經臺灣桃園地方法院以八十九年度簡上字第二一九號判決判
    處有期徒刑四月確定，又再因竊盜罪經臺灣高等法院以九十年度上易字第四一一
    五號判決判處有期徒刑七月確定，上開二罪復經臺灣高等法院檢察署檢察官聲請
    臺灣高等法院以九十一年度聲字第四四二號裁定應執行有期徒刑十月確定（現正
    執行中）。詎丙○○猶不知悔改，復意圖為自己不法之所有，於九十一年十二月
    一日夜間七時許，至桃園縣中壢巿仁愛里二十二鄰華愛街一巷一號乙○○住處，
    先持金屬剪一支剪斷該屋車庫左側鋁窗鋁條之安全設備，自該窗戶侵入行竊（無
    故侵入住宅部分未據告訴），翻找該住處一、二、三樓之房間櫥櫃內財物未遂。
    嗣經鄰人甲○○發現報警，於同日十九時四十五分許，在上址屋頂經警當場查獲
    。
二、案經桃園縣警察局中壢分局報告臺灣桃園地方法院檢察署檢察官偵查起訴。
    理  由
一、訊據被告丙○○否認有右揭所指之加重竊盜犯行，並辯稱：當時是尿急，見該戶
    窗戶鋁條已被他人破壞，好奇就循該窗戶入內查看等語。惟查，右揭犯罪事實業
    據證人甲○○於本院訊問時結證稱：「孫的家是在第一間，我於案發當天晚上六
    時十分許要出去時，看到被告在孫宅旁的防火巷正被狗吠，被告退後出來，手上
    拿著壹把大小很像剪花的剪子，長約四十五公分．．．半小時後，我從外面回來
    ，找我先生一起去防火巷看，便發現孫宅的鐵窗被剪壞．．．。」等語（見本院
    九十二年二月二十日訊問筆錄）；復據證人即被害人乙○○於警訊時指訴：「我
    家裡的廚櫃及一、二、三樓的房間櫃子都遭人翻箱倒櫃，櫃子內的衣物都被人翻
    過，而我家的車庫左側鋁窗被破壞。」等語（見偵字卷第十一頁背面）及於本院
    訊問時證稱：「．．．我等警察來，打開鐵捲門一起進去房內．．．屋內物品有
    被翻的痕跡，櫃子都被打開，有被翻出來．．．。」等語可按（見本院九十二年
    二月二十日訊問筆錄）。而被告苟係尿急，大可向其他住戶借用廁所；且衡之一
    般人之生活經驗，見他人之防閑之鐵窗已被破壞，則為免被誤指之煩，避之唯恐
    不及，何可能反循該被破壞之鐵窗進入他人屋內而甘犯刑法無故侵入住宅罪或冒
    被指竊盜之危險？是被告上開所辯，核與證人之證言內容不符，又與經驗法則有
    違，無足採信；況被告於偵查時已自白：「（問：是否竊取本案財物？）是，但
    尚未偷到就被抓。」、「（問：有無下手翻找財物？）有，我翻找床頭櫃的抽屜
    ，但沒找到東西就被抓。」等語附卷可稽（見偵字卷第二十五頁背面）；並於本
    院訊問時自承其於偵查時並未被毆打等語（見本院九十二年三月二十七日訊問筆
    錄），益見其於本院審理時所為之否認犯行，顯係意圖卸責無疑。此外，並有現
    場照片及本件被破壞之鋁窗、鋁窗條之照片五張在卷可稽。是本件事證明確，被
    告犯行堪以認定，應予依法論科。至被告雖於警訊時自承：「（問：該住宅內的
    房間內衣櫃是否是你翻箱倒櫃？）是我翻的。」等語（見偵字卷第八頁），惟被
    告於本院訊問時業已就上開警訊時之自白為不真實之抗辯，並稱：伊係遭警以徒
    手毆打頭部、胸部、大腿各一拳，在意志不自由之情況下，始為上開自白等語。
    此部分經查，遭被告指為上述刑求行為之桃園縣警察局中壢分局仁愛派出所之警
    員卓守皇於本院訊問時固否認有上述刑求被告之行為（見本院九十二年四月三日
    訊問筆錄）；惟被告於本件查獲後，入桃園監獄執行他案時之健康檢查表、內外
    傷紀錄表所示，雖未能檢查出被告有何內、外傷，但記載被告「自述於九十一年
    十二月一日晚間九點許在仁愛派出所偵訊時被一個警員用拳頭毆打我頭部及腿及
    胸部參拳以致大腿疼痛」等語，此有臺灣桃園監獄九十二年四月四日桃監憲衛字
    第○九二○○○○七一三號函附健康檢查表、內外傷紀錄表各乙份在卷可憑，是
    為被告利益，此部分自白不實之抗辯，尚非不足採信，惟依上開其他證據已足認
    定被告本件犯行，是被告警訊時之自白部分，本院並未列入認定之依據，附此敘
    明。
二、查鋁窗條係用以防盜之用，屬安全設備；而被告所用之金屬剪既足以剪斷鋁窗條
    ，當然足以傷害人體而作兇器使用，是被告於夜間攜帶上開金屬剪毀壞鋁窗條此
    安全設備而侵入住宅行竊，但尚未得手任何財物之所為，係犯刑法第三百二十一
    條第二項、第一項第一款、第二款、第三款攜帶兇器、毀越安全設備、於夜間侵
    入住宅加重竊盜未遂罪，公訴人漏列同法同條第一項第三款之部分，尚有未洽，
    惟既與已起訴部分有同一事實之關係，本院自得併予審理。另被告已著手於竊盜
    犯行之實施，然尚未將任何被害人乙○○所有之財物置於自己實力支配下，亦即
    其行為尚未生竊盜之結果，為未遂犯，應依刑法第二十六條前段之規定，按既遂
    犯之刑度減輕其刑。爰審酌被告年輕力壯，不思尋找正當工作以資維持生活，反
    屢次觸犯竊盜罪，足見其觀念偏差，及其犯罪之動機、目的、手段、犯罪所生之
    損害非鉅，犯罪後否認犯行，態度不良等一切情狀，量處如主文所示之刑。至被
    告用以破壞上開鋁窗條之金屬剪一支既未扣案，又無證據證明係屬被告所有，爰
    不併予宣告沒收，亦此敘明。
據上論斷，應依刑事訴訟法第二百九十九條第一項前段，刑法第三百二十一條第二項
、第一項第一款、第二款、第三款、第二十六條前段，判決如主文。
本案經檢察官魏雯祈到庭執行職務。
中      華      民      國      九十二      年    五    月    十二    日
                                  臺灣桃園地方法院刑事第二庭
                                      法  官   張  震  武
右正本證明與原本無異。
如不服本判決，應於判決送達後十日內向本院提出上訴狀( 應附繕本 )，上訴於
臺灣高等法院。
                                      書記官   賴  玉  真
中        華        民        國   九十二   年   五   月    二十一    日
附論罪科刑法條：
中華民國刑法第三百二十一條
犯竊盜罪而有左列情形之一者，處六月以上、五年以下有期徒刑：
一  於夜間侵入住宅或有人居住之建築物、船艦或隱匿其內而犯之者。
二  毀越門扇、牆垣或其他安全設備而犯之者。
三  攜帶兇器而犯之者。
四  結夥三人以上而犯之者。
五  乘火災、水災或其他災害之際而犯之者。
六  在車站或埠頭而犯之者。
前項之未遂犯罰之。


司法院資訊處製作；財團法人民間司法改革基金會備份。
